最高法院刑事判決　　　　　　　　　　　　　　　八十七年度台上字第三五八九號
　　上　 訴　 人　台灣高等法院高雄分院檢察署檢察官
　　上訴人即被告　甲○○
　　被　　　　告　乙○○
右上訴人等因被告等違反槍砲彈藥刀械管制條例案件，不服台灣高等法院高雄分院中
華民國八十七年七月二十二日第二審判決（八十七年度上訴字第八三二號，起訴案號
：台灣高雄地方法院檢察署八十六年度偵字第一○○六九、一三一○四號），提起上
訴，本院判決如左：
    主  文
原判決關於乙○○部分撤銷，發回台灣高等法院高雄分院。
甲○○之上訴駁回。
    理  由
壹、撤銷發回部分：
本件原判決以公訴意旨略稱：被告乙○○於民國八十六年一月中旬某日起，在高雄縣
大社鄉○○路三十九號甲○○住處後側，未經許可擅自改造仿半自動手槍之玩具手槍
，成為具殺傷力之手槍，並改造建築工業用彈成為具殺傷力之子彈，完成改造後，於
同年元月中旬委由甲○○藏放在住處，因認被告涉犯修正前槍彈藥刀械管制條例第
十條第一項、第十一條第一項之罪嫌云云。經審理結果，被告之犯罪不能證明，因而
維持第一審諭知被告無罪之判決，駁回檢察官在第二審之上訴，固非無見。
惟查審理事實之法院，對於被告之犯罪證據，應從各方面詳予調查，以期發現真實，
苟非調查之途徑已窮，而被告之犯罪嫌疑仍屬不能證明，要難遽為無罪之判斷。稽之
卷內資料，同案被告甲○○於八十六年六月十六日上午十一時十分檢察官偵訊時，訊
以「這些槍及子彈向何人買的？」答：「是陳義仁拿了一個袋子寄放在我那邊的」（
見八十六年度偵字第一○○六九號卷第六十一頁背面）。其之上述所供，固與其在警
訊、一審及原審調查中供稱：「槍、彈是乙○○所寄放，當時並不知是槍、彈，是後
來看見乙○○有案件被查獲，才打開寄放之物，發現是槍、彈等物云云。」不相一致
。但原審調查時，訊以「你以前於偵訊中稱槍、彈是陳義仁交給你；而於警訊及審理
中稱是乙○○交給你，何者實在？」答：「因為我受乙○○之拜託，才說是陳義仁的
，真實情形是林某交給我才對。」（見原審卷第四十三頁背面）且於警訊時指認乙○
○之口卡片，並稱其與乙○○是認識已三年半的舊識云云（見警卷(一)第七頁背面及第
二十三頁）。於一審法院仍供稱其與乙○○係在獄中認識（見一審卷第二十頁背面及
第一六二頁背面）。又同案被查獲之陳義仁雖未親見乙○○將槍、彈等物寄放甲○○
之處，僅係聽自甲○○之傳聞。然據陳義仁於警訊時供稱：「該批槍械（彈）是我朋
友甲○○告訴我的，並於八十六年二月底拿這批槍械（彈）給我看。」「甲○○有告
訴我說，這批槍械及彈藥是他的朋友綽號叫『阿慧』之男子於被抓時所留下來的。」
（見警卷(一)第三頁背面）而警察人員確於八十六年四月二十二日二十二時十分於甲○
○高雄縣大社鄉○○村○○路三十九號住處空屋內搜獲本件之槍、彈等物，復有高雄
縣警察局關山分局執行逕行搜索結案報告書及扣押證明書在卷足稽（見警卷(一)第一、
二頁）。再，被告乙○○於警局初訊時否認與甲○○、陳義仁相識；偵查中及一審調
查時仍稱不認識甲○○（見警卷(二)第七頁及八十六年度偵字第一○○六九號卷第六十
一頁背面、一審卷第一三五頁背面）。直至一審審理時始供承係以前辦貸款時認識陳
義仁、甲○○（見一審卷第一四四頁背面及第一六二頁背面）。參以陳義仁於原審八
十七年五月二十六日上午十時調查中訊以「你在偵查中供稱扣案槍、彈乃你撿到，寄
放給甲○○，與你今日供詞不相符合，有何意見？」答：「因乙○○在開庭前拜託我
，我同情他，為其擔負罪責，才於偵查中作不實證言。」（見原審卷第六十頁）則同
案被告甲○○、陳義仁前後之供述似無二致，且與事實相符，其之供述，何以不足採
為不利於被告乙○○之證據，原判決並未於理由內有所說明，僅憑甲○○前後不一之
陳述及陳義仁之所言係聽自甲○○之傳聞，遽為被告乙○○有利之判斷，不免速斷。
檢察官上訴意旨執以指摘原判決有證據調查未盡、違背證據及論理法則，非無理由。
應認原判決此部分有撤銷發回更審之原因。
貳、上訴駁回部分：
查第三審上訴書狀，應述上訴之理由，其未述者，得於提起上訴後十日內補提理
由書於原審法院，已逾上述期間，而於第三審法院未判決前仍未提出上訴理由書狀者
，第三審法院應以判決駁回之，刑事訴訟法第三百八十二條第一項、第三百九十五條
後段規定甚明。本件上訴人即被告甲○○因違反槍砲彈藥刀械管制條例案件，不服原
審判決，於民國八十七年八月十一日提起上訴，並未述理由，迄今逾期已久，於本
院未判決前仍未提出，依上開規定其上訴自非合法，應予駁回。
據上論結，應依刑事訴訟法第三百九十五條後段、第三百九十七條、第四百零一條，
判決如主文。
中      華      民      國    八十七    年      十      月    二十二    日
                              最高法院刑事第五庭
                                  審判長法官  陳  錫  奎
                                        法官  王  德  雲
                                        法官  洪  清  江
                                        法官  吳  昆  仁
                                        法官  李  伯  道
      右正本證明與原本無異
                                              書  記  官
中      華      民      國    八十七    年      十      月    二十八    日
